最高法院刑事判決            一○○年度台上字第四六三○號
上  訴  人  顏淑
選任辯護人  姜端林律師
上列上訴人因違反毒品危害防制條例案件，不服台灣高等法院台
中分院中華民國九十九年三月十六日第二審判決（九十八年度上
訴字第一九九三號，起訴案號：台灣台中地方法院檢察署九十八
年度偵字第九七０六號），提起上訴，本院判決如下：
    主  文
上訴駁回。
    理  由
按刑事訴訟法第三百七十七條規定，上訴於第三審法院，非以判
決違背法令為理由，不得為之。是提起第三審上訴，應以原判決
違背法令為理由，係屬法定要件。如果上訴理由書狀並未依據卷
內訴訟資料，具體指摘原判決不適用何種法則或如何適用不當，
或所指摘原判決違法情事，顯與法律規定得為第三審上訴理由之
違法情形，不相適合時，均應認其上訴為違背法律上之程式，予
以駁回。本件原判決撤銷第一審關於上訴人顏淑卿有罪部分之判
決，改判論處上訴人共同販賣第一級毒品十四罪，又共同販賣第
二級毒品罪刑（均累犯，應執行有期徒刑十六年八月），已詳敘
認定犯罪事實所憑之證據及其認定之理由，並對上訴人所辯各節
，如何不足採信，均已依據卷內資料，詳予指駁，從形式上觀察
，並無足以影響判決結果之違法情形存在。而刑法上之幫助犯，
係指以幫助之意思，對於正犯資以助力，而未參與實行犯罪構成
要件之行為者而言，如就構成犯罪事實之一部已參與實行，即屬
共同正犯，而非幫助犯。依原判決所認定之事實，上訴人既已參
與接聽購毒者之電話，並受梁喬智（業據原審判處罪刑確定）之
囑攜帶毒品外出交貨及收取價金，即已分擔實行犯罪行為之一部
，原判決因而論以共同正犯，並無不合。又刑之量定，係實體法
上賦予法院得為自由裁量之事項，倘其未有逾越法律所規定之範
圍，或濫用其權限，即不得任意指摘為違法，以為第三審上訴之
理由。原判決於量刑時，已以行為人之責任為基礎，具體審酌刑
法第五十七條各款所列之情狀，並依累犯之規定，就法定刑為死
刑及無期徒刑以外部分加重其刑，再依刑法第五十九條之規定酌
量減輕其刑後，就上訴人販賣第一級毒品十四罪部分，各處有期
徒刑十五年二月，販賣第二級毒品部分，量處有期徒刑三年八月
，並定其應執行刑為有期徒刑十六年八月，核屬量刑職權之適法
行使，不能任意指為違法。上訴意旨，非依卷內資料具體指摘原
判決如何違背法令，徒執陳詞，稱其不知代梁喬智交付者為毒品
，縱屬知情，充其量亦只能構成幫助販賣毒品罪云云，而為事實
之爭辯，並對原審前述職權之行使，任意爭執，難謂已符合首揭
法定上訴要件，其上訴違背法律上之程式，應予駁回。
據上論結，應依刑事訴訟法第三百九十五條前段，判決如主文。
中    華    民    國  一○○  年    八    月   十八   日
                      最高法院刑事第八庭
                          審判長法官  石  木  欽  
                                法官  洪  佳  濱  
                                法官  段  景  榕  
                                法官  周  煙  平  
                                法官  張  清  埤  
本件正本證明與原本無異
                                      書  記  官  
中    華    民    國  一○○  年    八    月  二十三  日
                                                      Q